臺灣高等法院高雄分院刑事裁定　　　　　95年度聲再字第97號
聲請人即　　甲○○
受判決人
上列聲請人因業務侵占案件，對於本院95年度上易字第629 號中
華民國95年11月3 日第二審確定判決（臺灣高雄地方法院95年度
易字第100 號、臺灣高雄地方法院檢察署94年度偵字第6931號）
，聲請再審，本院裁定如下：
    主  文
再審之聲請駁回。
    理  由
一、聲請意旨略稱：(1)本件告訴人楊忠信誣告被告業務侵占罪之
    犯罪客體油嘴噴射泵總成12組、轉速感應器2 支、活塞連桿
    2 支及頂推桿3 組等零件其所有權，屬於行政院海巡署海洋
    巡防總局所有之公有財物，並非告訴人楊忠信所有，而告訴
    人與被告之間均是承攬人之身分關係，所得報酬係分配關係
    ，並無委任關係，故與刑法第336 條第2 項規定之犯罪構成
    要件不合，應為無罪之判決。(2)又現場處理警員陳寶華、羅
    文賢作證時，無據實陳述，已涉有偽證之嫌。(3)再者，當天
    被告被載至鼎金派出所起，迄獲准離開恢復自由止，人身自
    由被剝奪長達4 小時，待返回工廠時，所見已面目全非，始
    知受騙，亦足證彼等當論以私行拘禁或強盜罪，原審亦未加
    詳查，逕認定被告觸犯業務侵占罪，實有違誤。爰依刑事訴
    訟法第421 條及第424 條規定聲請再審云云。
二、按刑事訴訟法第 421條規定，不得上訴於第三審法院之案件
    ，除前條規定外，其經第二審確定之有罪判決，如就足生影
    響於判決之重要證據漏未審酌者，亦得為受判決人之利益，
    聲請再審。所謂漏未審酌乃指第二審判決前已發現而提出之
    證據，未予審酌而言，苟被捨棄之證據，已於理由內敘明其
    捨棄之理由者，即非漏未審酌。又所謂重要證據，必須該證
    據已足認定受判決人應受無罪、或免訴、或輕於原審所認定
    之罪名方可，如不足以推翻原審所認定罪刑之證據，即非足
    生影響於原判決之重要證據。
三、經查：
  (一)就聲請意旨(1)部分，按刑法上之侵占罪，係以侵占自己持有
    他人之物為要件，本件聲請人與告訴人簽訂合約書，約定由
    被告承攬行政院海巡署海洋巡防總局所有巡防艇之舊主機維
    修工程，聲請人因上開承攬契約而持有告訴人交付其維修之
    上開主機及相關零件，自屬因其業務而持有他人之物，尚不
    因系爭主機及相關零件，是否為告訴人所有而有所不同，此
    事實為原審法院所知悉，亦已經法院審酌，且就形式上觀察
    並無法推翻原確定判決認定罪刑之證據，而為聲請人應受無
    罪、或免訴、或輕於原審所認罪名之認定，因此自非屬足生
    影響於原判決之重要證據，自不得據為再審之理由。
  (二)就聲請意旨(2)部分，按法院就案內所有證據本於調查所得心
    證，分別定其取捨，而為事實之判斷，本屬其職權之行使。
    又證據之證明力，亦即證據之價值判斷，由法院本其自由心
    證，依據證據法則，而為合理之判斷證據之證明力，係屬法
    院依職權之合法行使；查原確定判決理由二、(二)(三)之內容，
    已就證人陳寶華等人所具結證稱之事實，及據以認定該事實
    之證據，均已詳為審酌、論斷。準此，聲請人上述所執事由
    ，無非係就證據證明力再行爭執而已，尚難認有何「重要證
    據漏未審酌」之情。
  (三)就聲請意旨(3)部分，聲請人聲稱其人身自由被剝奪長達4小
    時等情事，縱然屬實，亦僅為他人是否成立犯罪行為，尚不
    足以推翻原確定判決所認定之事實，從而，聲請人此部分主
    張，亦不足據為再審之理由。
四、綜上所述，聲請人所提出之各節，不足以推翻原確定判決所
    憑以定罪之證據，亦即非屬足生影響於原判決之重要證據，
    本件聲請人所舉聲請再審之理由，核與刑事訴訟法第421 條
    規定不符，應認為無再審理由，爰依同法第434 條第1 項，
    裁定如主文。
中　　華　　民　　國　　96　　年　　1 　　月　　2 　　日
                  刑事第七庭    審判長法  官  莊飛宗
                                      法  官  邱明弘
                                      法  官  黃憲文
以上正本證明與原本無異。
不得抗告。
中　　華　　民　　國　　96　　年　　1 　　月　　2 　　日
　　　　　　　　　　　　　　　　　　　書記官  施耀程
